臺灣屏東地方法院刑事裁定　　　　　　　　　　　　　九十三年度交聲字第四八號
　　異　議　人
　　即受處分人　甲○○
右列異議人因違反道路交通管理處罰條例案件，對於交通部公路總局屏東監理站於九
十三年三月三十日所為之處分（原處分：屏監違字第８２－Ｔ00000000號）
，聲明異議，本院裁定如左：
    主  文
異議駁回。
    理  由
一、本件異議意旨略以：異議人雖有於民國九十二年十二月十八日，在台九線四０六
    點五Ｋ新香蘭段之道路上，使用已註銷之駕照駕車，惟異議人當時並不知其駕照
    已遭註銷，是異議人無使用註銷駕照駕車之故意，原處分有所違誤，爰依法聲明
    異議云云。
二、按使用註銷之駕駛執照駕駛小型車或機器腳踏車者，處新臺幣六千元以上一萬二
    千元以下罰鍰，並當場禁止其駕駛及扣留其車輛牌照，道路交通管理處罰條例第
    二十一條第一項第六款定有明文。經查，本件異議人使用已註銷之駕照，於九十
    二年十二月十八日，在台九線四０六點五Ｋ新香蘭段之道路上駕駛車號ＱＦ─五
    八三０號自用小客車之事實，業經異議人於本院審理時坦認不諱，並經證人即當
    場舉發之警員許金次於本院審理時證述屬實。就此，雖異議人辯稱：其於九十二
    年七月十八日已就屏監違字第８２－Ｖ00000000號裁決書之處分，將其
    所有之駕照送至屏東監理站吊扣，直至十月九日，屏東監理方才退還駕照，故其
    不知駕照已遭註銷云云。然查，異議人於九十二年七月十五日駕駛車號ＱＦ─五
    八三０號自用小客車行經屏東市○○路，因不遵守道路交通標線之指示，經警舉
    發移送後，經屏東監理站於九十二年十月六日以屏監違字第８２－Ｖ00000
    000號裁決書，裁處異議人罰鍰新台幣一千八百元，並記違規點數一點，罰鍰
    限於九十二年十一月五日前繳納，逾期不繳納罰鍰時之處理：(一)自九十二年十一
    月六日起易處吊扣駕駛執照二個月，並限於九十二年十一月二十日前繳送執行。
    (二)九十二年十一月二十日前未繳送駕駛執照者，自九十二年十一月二十一日起易
    處吊銷，並逕行註銷駕駛執照，有屏監違字第８２－Ｖ00000000號裁決
    書一紙在卷可稽（本院卷第八頁）。而異議人因逾期未繳納上開罰鍰，亦未於期
    限內繳送駕照至屏東監理站，經屏東監理站於九十二年十一月二十一日依法易處
    逕行註銷異議人之駕駛執照之事實，亦有交通部公路總局高雄區監理所屏東監理
    站九十三年四月二十七日高監屏字第０９３０００８６６２號函、九十三年五月
    二十七日高監屏字第０９３００１１２０３號函（本院卷第十一頁、第二二頁）
    在卷可稽，是異議人既知悉上開裁決書之處分內容，卻未於期限內繳納罰鍰，亦
    未繳送駕照至監理機關吊扣，其對於駕照將於九十二年十一月二十一日遭註銷一
    事，理應可以預知，是異議人上開所辯，顯係卸責之詞，不足採信。
三、綜上所述，受處分人確有在前揭時、地使用註銷之駕照駕車之違規行為，原處分
    機關依道路交通管理處罰條例第二十一條第一項第六款規定裁處新臺幣一萬二千
    元罰鍰，核無違誤。本件聲明異議為無理由，應予駁回。
據上論斷，應依道路交通案件處理辦法第十九條，裁定如主文。
中      華      民      國      九十三      年    五    月    三十一    日
                                    臺灣屏東地方法院交通法庭
                                        法  官  柯雅惠
右正本證明與原本無異。
如不服本裁定應於收受送達後五日內向本院提出抗告書狀敘述抗告之理由抗告於台灣
高等法院高雄分院。
                                        書記官  葉祝君
中      華      民      國      九十三      年    五    月    三十一    日
